【裁判字號】    94,重上更(三),89
【裁判日期】    950124
【裁判案由】    貪污治罪條例
【裁判全文】
臺灣高等法院刑事判決            94年度重上更(三)字第89號
上  訴  人
即  被  告  甲○○
選任辯護人  張國清  律師
上  訴  人
即  被  告  乙○○
            丙○○
共      同
選任辯護人  耿淑穎  律師
            王彩又  律師
            李林盛  律師
上列上訴人因被告違反貪污治罪條例案件，不服臺灣新竹地方法
院89年度訴字第48號，中華民國89年4月15日第一審判決（起訴
案號：臺灣新竹地方法院檢察署88年度偵字第2470號），提起上
訴，經判決後，由最高法院第三次發回更審，本院判決如下：
    主  文
原判決關於甲○○、乙○○、丙○○部分均撤銷。
甲○○共同依據法令從事公務之人員，對於主管之事務，明知違
背法令，直接圖其他私人不法利益，因而獲得利益，處有期徒刑
伍年貳月。褫奪公權年。
乙○○、丙○○共同依據法令從事公務之人員，對於監督之事務
，明知違背法令，直接圖其他私人不法利益，因而獲得利益，各
處有期徒刑伍年。均褫奪公權年。
    事  實
一、甲○○係新竹縣尖石鄉公所財經課課員，乙○○則為該公所
    之財經課課長，丙○○為該公所之秘書（任職期間為民國八
    十三年至八十七年二月底、八十七年十二月十八日起復任該
    職），均為依法令從事公務之人員。而平地設置廢土場，以
    農地改良之方式申請許可之審查，則為甲○○主管之事務，
    並為課長乙○○及祕書丙○○監督之事務。三人均明知台灣
    省政府八十六年二月十三日以八六府建字第一三六六二號函
    送之「營建廢棄土處理方案」修正案，將平地之棄土場，在
    一定面積容量下，以農地改良之整地方式辦理者，請縣市政
    府授權鄉（鎮、市）公所審查核發設置許可。而新竹縣政府
    則於八十六年四月十七日以八六府建都字第四○四三二號函
    ，行文新竹縣各鄉鎮市公所，依據上開「營建廢棄土處理方
    案」修正案中之第四條第一項第四款之規定，自八十六年五
    月一日起，在新竹縣轄區平地（非山坡地）之棄土場，以農
    地改良之整地方式辦理者，範圍在二公頃且容納廢棄土二萬
    立方公尺內之許可，始授權新竹縣各鄉鎮市公所辦理。詎於
    八十六年十一月十九日李松茂以龍錦良等八人以其有耕作權
    之如附表一所示之坐落於新竹縣尖石鄉○○段，面積為三點
    一四五○公頃之屬國有由台灣省政府民政廳管理之原住民保
    留地，申請由峻榮營造工程有限公司（以下簡稱峻榮公司）
    無償提供工程廢土（由李松茂以峻榮公司名義辦理，實際上
    所得利潤由李松茂與峻榮公司分享，惟係以峻榮公司名義申
    請，直接圖利之對象為峻榮公司）以為土地改良，甲○○、
    乙○○及丙○○三人明知上開申請案之土地並非平地且其面
    積已超過新竹縣政府之授權，卻仍基於圖利峻榮公司之犯意
    聯絡，由甲○○於八十六年十一月二十五日擬妥函稿，同年
    月二十七日乙○○及丙○○均蓋用職章表示同意峻榮公司無
    償提供良質工程挖土方作為龍錦良等八人改良土地之回填土
    ，丙○○並代鄉長江瑞乾蓋用甲章代決行，而於同年十二月
    三日正式發文龍錦良等八人及峻榮公司，同意設置棄土場，
    由峻榮公司將工程廢土倒於龍錦良有耕作權之上開土地上，
    直接圖利峻榮公司。嗣後峻榮公司更根據上開違法之許可，
    申請載運廢土進場二十八萬五千立方公尺，甲○○、乙○○
    ，則再延續上開圖利峻榮公司之犯意，於八十七年二月二十
    六日以新竹縣尖石鄉公所八七尖鄉財經字第一八一○號函，
    接續核准峻榮公司進土十五萬立方公尺（原審卷第八十頁）
    。峻榮公司旋於八十七年二月六日起至八十七年五月二十八
    日止，陸續向新竹縣尖石鄉公所具體申請棄置廢土，並請求
    尖石鄉公所核發廢土進場證明，以利承包工程廠商得以順利
    開工。而甲○○及乙○○（由乙○○代丙○○及鄉長決行）
    並於附表二所示之核准文號期間內，共核准峻榮公司申請廢
    土進場十五萬九千零八十六立方公尺，並如數核發廢土進場
    證明，而圖不法利益予峻榮公司共計新台幣（下同）一千七
    百四十九萬九千四百六十元（以證人黃柏誠作證所述之每立
    方公尺價格一百十元計算，乘核准峻榮公司申請廢土進場之
    十五萬九千零八十六立方公尺而得），嗣峻榮公司運進廢土
    二卡車，惟因該廢土不合農地改良之用，經尖石鄉公所禁止
    續倒，而未繼續進入傾倒。
二、案經法務部調查局新竹縣調查站報請新竹地方法院檢察署檢
    察官偵查起訴。
    理  由
一、訊據上訴人即被告甲○○、乙○○、丙○○固不否認於八十
    六年十二月三日同意峻榮公司將工程廢土倒於龍錦良等人有
    耕作權之上開土地上，被告甲○○、乙○○並於八十七年二
    月二十六日以新竹縣尖石鄉公所八七尖鄉財經字第一八一○
    號函，接續概括核准峻榮公司進土十五萬立方公尺。惟被告
    三人均矢口否認有何圖利峻榮公司之意圖，被告甲○○辯稱
    未見縣政府授權之公文，係依據李松茂提供之台灣省政府公
    報八十七年第三十一期所載「台灣省營建工程剩餘土方處理
    及資源堆置場設置管理要點」之規定辦理，不知要經縣政府
    授權，其到任時並未看見新竹縣政府授權之函文，其係誤依
    據省政府之公報第三十一期所載之「台灣省營建工程剩餘土
    石方處理及資源堆置場設置管理要點」第二十四條第四項之
    規定，在十五萬立方公尺之範圍內核發廢土證明，並無圖利
    他人之意圖，為單純之行政疏失等，被告乙○○及丙○○則
    均辯稱平日事務繁忙，收受公文甚多，不記得有新竹縣政府
    授權之行政命令，且有詢問甲○○是否合法，甲○○答稱合
    法並有公報為據，始蓋章同意核發設置棄土場並陸續核發廢
    土進場證明云云。然查台灣省政府於八十六年二月十三日以
    八六府建字第一三六六二號函送之「營建廢棄土處理方案」
    修正案第四條第一項第四款，將平地之棄土場，在一定面積
    容量下，以農地改良之整地方式辦理者，請縣市政府授權鄉
    （鎮、市）公所審查核發設置許可。而新竹縣政府則於八十
    六年四月十七日以八六府建都字第四○四三二號函，行文新
    竹縣各鄉鎮市公所，依據上開「營建廢棄土處理方案」修正
    案中之第四條第一項第四款之規定，自八十六年五月一日起
    ，在新竹縣轄區平地（非山坡地）之棄土場，以農地改良之
    整地方式辦理者，範圍在二公頃且容納廢棄土二萬立方公尺
    內之許可，始授權新竹縣各鄉鎮市公所辦理，有台灣省政府
    於八十六年二月十三日八六府建字第一三六六二號函及所附
    之「營建廢棄土處理方案」修正案、新竹縣政府八十六年四
    月十七日以八六府建都字第四○四三二號函，各一份在案可
    稽（八十八年度偵字第二四七○號卷第四三頁）。而依龍錦
    良等人提出申請書時所附之土地登記簿謄本上已清楚載明地
    目為原、屬山胞保留地、編定使用種類為山坡地保育區（暫
    未編定用地）等，有該登記簿謄本在卷可稽（八八年度他字
    第一九號卷第三五頁），足見該地並非平地，被告甲○○於
    新竹縣調查站訊問時亦稱有關前揭之土地編定使用種類係屬
    山坡地保育區暫未編定用地等（八十八年度偵字第二四七○
    號卷第一六頁），被告乙○○於新竹縣調查站訊問時亦稱前
    揭土地均為原住民保留地，編定均為山坡地保育區等（八十
    八年度偵字第二四七○號卷第二三頁背面），被告丙○○於
    新竹縣調查站訊問時亦稱由於尖石鄉均屬山坡地保育區，土
    地均係國有，民眾僅有使用權等（八十八年度偵字第二四七
    ○號卷第三○頁），況峻榮公司嗣提出申請書時所附之土地
    登記簿謄本上均清楚載明地目為原、屬山胞保留地、編定使
    用種類為山坡地保育區等，有該登記簿謄本在卷可稽（八八
    年度他字第一九號卷第五八頁起），足見被告三人均知前揭
    之土地並非平地，被告三人核准本件廢土場設置不論在平地
    、面積或總數量，均違反新竹縣政府前揭之授權命令，於非
    平地，超過面積二公頃及總數量二萬立方公尺之限制，雖上
    開新竹縣政府之授權命令之發函早於被告甲○○至新竹縣尖
    石鄉公所任職之時間。然不論是台灣省政府八十六年二月十
    三日八六府建四字第一三六六二號函所附之「營建廢棄土處
    理方案」修正案第四條第一項第四點，或被告甲○○所稱其
    所依據之省政府之公報第三十一期所載之「台灣省營建工程
    剩餘土石方處理及資源堆置場設置管理要點」第二十四條第
    四項之規定，均明白規定由縣市政府授權鄉鎮市公所審查核
    發設置許可等文字，亦即上開鄉鎮公所核發之權源，乃基於
    縣市政府之授權而來，被告甲○○既係依上開公報而為行政
    處分，實無可能無視上開公報中記載之「由縣政府授權」之
    字樣，況本件既為被告甲○○主管之事務，其既已知前揭之
    土地非平地，即不符合前揭授權之規定，又未向縣政府查詢
    相關之規定，即逕依上開公報核發數量高達十五萬九千零八
    十六立方公尺之廢土證明，足見其明知本件之核准係屬違背
    法令，另新竹縣政府函發予新竹縣尖石鄉，而存檔於新竹縣
    尖石鄉之新竹縣政府八六府建都字第四○四三二號函原始文
    件（附於八十八年度偵字第二四七○號案件第四三頁），其
    中丙○○及乙○○均曾親收上開新竹縣政府之授權命令，有
    上開函文中蓋有被告丙○○及乙○○之職章可證。是被告丙○○及乙○○顯然明知前揭之授權命令，且其二人亦均知前
    揭之土地係屬於山坡地，並不符前揭授權命令之規定〔該文
    特別載明本縣轄區平地（非山坡地）〕，二人為此項業務之
    監督人員，竟辯稱不知情而諉稱係根據甲○○提供之公報誤
    為違法之行政處分云云，顯為卸責之詞，不足採信。況被告
    三人亦自承本件以農地改良方式設置棄土場之申請為尖石鄉
    第一件案例，故被告三人對於第一次之申請，自應妥為連繫
    ，尤其申請人之一即為其同事龍錦良，尤應戒慎，而台灣地
    區土地之開發，房屋之建造及工程之進行，不曾稍歇，其因
    此而衍生之廢土棄置問題，始終爭議不斷，是廢棄土處理自
    始即為各機關主管主要及重要之業務，被告既為主管及監督
    之立場，就該等業務之相關法令，無論修正與否，均攸關人
    民權益甚鉅，焉能諉為不知﹖被告三人於明知前揭土地屬山
    坡地保育區，卻任意執一公報，率予核發，被告三人均明知
    上開新竹縣政府之授權範圍，對於以農地改良之方式設置棄
    土場之許可審查，違反該授權範圍，違法核准設置廢土場，
    且違法核發廢土進場證明，圖利峻榮公司，又前開核准峻榮
    公司將工程廢土倒於龍錦良等人有耕作權之上開土地，且接
    續核准峻榮公司申請進土十五萬九千零八十六立方公尺（見
    原審卷第八○頁），並核發廢土進場證明，以利承包工程廠
    商進行工程之事實，均據被告於偵審中坦承不諱，核與證人
    李松茂及土地耕作權人劉榮和、林新旺、龍錦良等於調查站
    及檢察官偵查中證述相符，復有龍錦良等八人出具之土質改
    良整地申請書（他字卷第二十五頁），峻榮公司申請書（同
    卷第五十七頁），新竹縣尖石鄉公所函發龍錦良等人之函稿
    （同卷第廿二─廿四頁），縣轄區土地（非山坡地）之棄土
    場在二公頃且容納廢棄土二萬立方公尺以下以農地改良之整
    地方式辦理者，自八十六年五月一日起授權由鄉鎮市公所辦
    理之新竹縣政府八六府建都字第四０四三二號函（同卷第九
    十六頁）及現場照片（同卷第九三─九五頁）等附卷可佐，
    再證人即峻榮公司負責人郭財壽證稱峻榮公司出名，李松茂
    代理峻榮公司辦理棄土證明，其公司蓋過章等（九一年度上
    更二字第五一四號卷第九○頁），證人李松茂亦證稱係其代
    理峻榮公司辦理，廢土由其出售，利潤共享等，而本件確係
    以峻榮公司提出申請及獲核准等（八八年度他字第一九號卷
    第五七頁、第九八頁起），雖嗣後李松茂可獲得利益，惟本
    件被告直接圖利之對象係峻榮公司，又證人李松茂雖稱其已
    把賣得之一百多萬元全部退回，惟此並不影響被告三人前述
    已核准峻榮公司申請廢土進場十五萬九千零八十六立方公尺
    所取得之利益，再證人黃柏誠於新竹縣調查站訊問時稱每立
    方公尺以一百十元向李松茂購得（八八年度他字第一九號卷
    第一九頁背面），於檢察官偵查時亦證稱每立方公尺以一百
    十元向李松茂購得（八十八年度偵字第二四七○號卷第一一
    一頁），嗣雖證人黃柏誠稱或每立方公尺以一百二十元購得
    ，惟自以其前後所稱之價格以每立方公尺以一百十元向李松
    茂購得為一致，且對被告較為有利，自以每立方公尺以一百
    十元為準，被告共核准峻榮公司申請廢土進場十五萬九千零
    八十六立方公尺，並如數核發廢土進場證明，而圖不法利益
    予峻榮公司共計一千七百四十九萬九千四百六十元（以證人
    黃柏誠作證所述之每立方公尺價格一百十元計算，乘核准峻
    榮公司申請廢土進場之十五萬九千零八十六立方公尺而得）
    ，雖李松茂稱其係以每立方公尺價格一百元賣出，惟其為出
    賣人，又有峻榮公司之分享利益，較易隱匿其價額，自以購
    買之黃柏誠所證之每立方公尺以一百十元向李松茂購得為正
    確，自以此為準，被告三人前揭之所辯，無非卸責之詞，不
    足採信，本件事證明確，被告三人之犯行，均堪認定。
二、按被告甲○○為新竹縣尖石鄉公所財經課課員，對平地設置
    廢土場，以農地改良之方式申請許可為其主管審核之事務，
    而被告乙○○則為財經課課長，被告丙○○為該公所祕書，
    分別就財經課之事務及該公所之全部事務，負有核稿監督之
    責，業據彼等供明在卷，且有彼等核章之文稿在卷可按，三
    人均係依據法令從事公務之人員。查被告三人行為後貪污治
    罪條例第六條第一項第四款業於九十年十一月九日經修正公
    布施行，該條第一項第四款修正後之刑罰與修正前相同，僅
    文字修正為「對於主管或監督之事務，明知違背法令，直接
    或間接圖自己或其他私人不法利益，因而獲得利益者」，此
    項修正對被告並無不利，自應適用修正後之法律。被告三人
    直接圖利峻榮公司，峻榮公司並因而獲得上述利益。核被告
    甲○○、乙○○及丙○○所為，甲○○係犯修正後貪污治罪
    條例第六條第一項第四款之對於主管之事務直接圖其他私人
    不法利益罪；被告乙○○、丙○○係犯同條項款之對於監督
    之事務直接圖其他私人不法利益罪。被告甲○○、乙○○及
    丙○○間有犯意之聯絡與行為之分擔，均為共同正犯。次按
    連續犯之成立，除主觀上須基於一個概括之犯意外，客觀上
    須先後數行為逐次實施而具連續性，侵害數個同性質之法益
    ，其每一前行為與次行為，依一般社會健全觀念，在時間差
    距上，可以分開，在刑法評價上，各具獨立性，每次行為皆
    可獨立成罪，構成同一罪名，始足當之；如數行為於同時同
    地或密切接近之時地實施，侵害同一法益，各行為之獨立性
    極為薄弱，依一般社會健全觀念，在時間差距上，難以強行
    分開，在刑法評價上，以視為數個舉動之接續施行，合為包
    括之一行為予以評價較為合理，則屬接續犯，而為包括之一
    罪。被告三人違法核准新竹縣尖石鄉○○段土地設置廢土場
    ，之後再根據上開之核准，陸續核發總數量高達十五萬九千
    零八十六立方公尺之廢土進場證明，均係基於單一圖利目的
    之犯意，接續所為之數動作，應為單一之接續犯，公訴人認
    為係基於概括犯意之連續犯，尚有誤會。公訴意旨另以被告
    甲○○、乙○○、丙○○尚有核發如附表三所示之以農地改
    良之整地方式辦理之棄土場申請案，因認被告尚共同涉有貪
    污治罪條例第六條第一項第四款之罪嫌等語。惟查附表三編
    號１、３部分即起訴書附表編號１、８部分（建照字號：北
    縣樹建字七八九號、北縣板建字一一０一號、北縣樹
    建字五０七號、北縣重建字二五一號；北縣重建字二０
    五號除外）所核發之廢土進場證明，業經峻榮公司申請撤銷
    而作廢，此均有峻榮公司八十七年二月六日、五月二十八日
    出具之峻字第二０二、三一一號申請書及新竹縣尖石鄉公
    所八十七年三月二十三日、六月十二日所出具之尖鄉財經
    字第二四五六、五一四一號函各乙紙在卷足憑（見他一九號
    卷第九十九頁，原審卷第八十六、九十七、九十九頁）；附
    表三編號２部分即起訴書附表編號７部分，該份新竹縣尖石
    鄉公所於八十七年三月二十日所出具之尖鄉財經字第二二
    九五號函文內容並非核發廢土進場證明，而係答覆基隆市政
    府有關廢土進場證明之詢問，該函文中所指之廢土進場申請
    ，已於八十七年三月三日由新竹縣尖石鄉公所以尖鄉財經
    字第一八九五號函核發在案（即附表二編號３部分），此均
    有上述二份函文在卷可稽（見他一九號卷第一０五頁，原審
    卷第一三六頁），是扣除上開申請撤回及重複核算之部分，
    實際上核發之廢土總數量應為十五萬九千零八十六立方公尺
    。公訴人此部分指訴尚非有據，此外，復查無其他積極證據
    足以證明被告等尚有此部分之犯行，是不能證明此部分犯罪
    ，惟公訴人認此部分與已起訴之前揭論罪科刑之部分為連續
    犯之裁判上一罪之關係，故此部分即不另為無罪諭知。
三、原審據以論罪科刑固非無見，惟查本件附表一所載之耕作權
    人係要求改良土整地，峻榮公司並無提供該土，被告等於峻
    榮公司提供之土質不合後，即禁止峻榮公司填土，被告無圖
    利前開耕作權人，原審認有此部分圖利，尚有未洽，再附表
    三編號３部分已據檢察官起訴，並在起訴書上列為附表編號
    ８，原判決認該部分已經峻榮公司申請撤回，即不能證明犯
    罪，然既經檢察官以裁判上一罪之事實起訴，原判決未說明
    不另為無罪之諭知，即有已受請求之事項未予判決之違法。
    另附表三編號１、２部分即起訴書附表編號１、７部分，係
    經作廢及重複核算，原審就此部分未予注意，亦有未洽。又
    原判決未能詳審新竹尖石鄉公所出具之尖鄉財經字第一八
    一０號函文內容（見他一九號卷第一百頁，原審卷第八十頁
    ），遽認附表二編號５部分該鄉公所並未核發廢土進場證明
    ，亦有未洽。再被告丙○○為該鄉公所祕書，綜核全鄉公所
    之事務，是鄉公所各部門之事務，均為其監督之事務，仍具
    貪污治罪條例第六條第一項第四款之身分關係，原判決認非
    其主管而罔顧為其監督關係，遽認無身分關係，而依刑法第
    三十條第一項之規定，論以共犯，尚有未洽。貪污治罪條例
    第六條於被告等行為後業經修正，原審未及適用，亦有未合
    。被告甲○○、乙○○、丙○○上訴意旨猶執陳詞否認犯罪
    雖無可取，但原判決此部分既有上述可議，要屬無可維持，
    仍應由本院將原判決此部分予以撤銷改判。爰審酌被告甲○○、乙○○及丙○○三人均無前科，素行尚稱良好，惟違法
    圖利他人，圖利金額不小，且實際上廢土多未實際進場，有
    尖石鄉公所會勘紀錄附於本院卷可按，顯係變相幫北部寸土
    寸金無法覓得合法棄土場之營造廠商以此非法方法取得棄土
    進場證明，而本件陳報開工之廠商既未實際將廢土運至新竹
    縣尖石鄉棄置，顯然已就近棄置，造成環境保護之重大危害
    ，及被告三人犯罪後態度等一切情狀，量處甲○○有期徒刑
    五年二月；乙○○、丙○○各有期徒刑五年，並依貪污治罪
    條例第十七條及刑法第三十七條第二項之規定均宣告褫奪公
    權三年。
據上論斷，應依刑事訴訟法第369條第1項前段、第364條、第299
條第1項前段、貪污治罪條例第2條前段、第6條第1項第4款、第
17條、刑法第11條前段、第2條第1項前段、第28條、第37條第2
項判決如主文。
本案經檢察官洪泰文到庭執行職務。
中    華    民    國    95    年    1     月    24    日
                  刑事第十庭  審判長法  官  陳正雄
                                    法  官  黃金富
                                    法  官  許宗和
以上正本證明與原本無異。
如不服本判決，應於收受送達後十日內向本院提出上訴書狀，其
未敘述上訴之理由者並得於提起上訴後十日內向本院補提理由書
（均須按他造當事人之人數附繕本）。
                                    書記官  沈秀容
中    華    民    國    95    年    2     月    6     日
附錄：本案論罪科刑法條全文
貪污治罪條例第6條
(一)有下列行為之一者，處五年以上有期徒刑，得併科新臺幣三千
  萬元以下罰金：
一  意圖得利，抑留不發職務上應發之財物者。
二  募集款項或徵用土地、財物，從中舞弊者。
三  竊取或侵占職務上持有之非公用私有器材、財物者。
四  對於主管或監督之事務，明知違背法令，直接或間接圖自己
    或其他私人不法利益，因而獲得利益者。
五  對於非主管或監督之事務，明知違背法令，利用職權機會或
    身分圖自己或其他私人不法利益，因而獲得利益者。
(二)前項第 1 款至第 3 款之未遂犯罰之。
附表一
┌─────┬──┬──┬───────┬───┬────┬──────┐
│土地 座落 │    │    │  面      積  │耕作權│        │            │
├──┬──┤地號│地目├──┬────┤      │權利範圍│ 備     註  │
│鄉  ○段  │    │    │公畝│平方公尺│權利人│        │            │
├──┼──┼──┼──┼──┼────┼───┼────┼──────┤
│尖石│義興│六五│ 原 │０三│    ００│龍錦良│全    部│所有權人均為│
├──┼──┼──┼──┼──┼────┼───┼────┤中華民國，管│
│" " │" " │六九│ 原 │五五│    ００│龍錦良│全    部│理人均為台灣│
├──┼──┼──┼──┼──┼────┼───┼────┤省政府民政廳│
│" " │" " │六八│ 原 │三二│    四０│劉榮和│全    部│。          │
├──┼──┼──┼──┼──┼────┼───┼────┤            │
│" " │" " │七三│ 原 │三五│    九０│林新旺│全    部│            │
├──┼──┼──┼──┼──┼────┼───┼────┤            │
│" " │" " │七０│ 原 │三三│    四０│劉錦木│全    部│            │
├──┼──┼──┼──┼──┼────┼───┼────┤            │
│" " │" " │六六│ 原 │０九│    三０│林青雲│全    部│            │
├──┼──┼──┼──┼──┼────┼───┼────┤            │
│" " │" " │七二│ 原 │二四│    七０│林青雲│全    部│            │
├──┼──┼──┼──┼──┼────┼───┼────┤            │
│" " │" " │六七│ 原 │０九│    八０│林新和│全    部│            │
├──┼──┼──┼──┼──┼────┼───┼────┤            │
│" " │" " │八０│ 原 │三二│    九０│林新和│全    部│            │
├──┼──┼──┼──┼──┼────┼───┼────┤            │
│" " │" " │七九│ 原 │五二│    八０│張毅擎│全    部│            │
├──┼──┼──┼──┼──┼────┼───┼────┤            │
│" " │" " │九二│ 原 │二八│    三０│林清枝│全    部│            │
├──┴──┴──┴──┴──┴────┴───┴────┴──────┤
│合計面積共三點一四五０公頃                                            │
└───────────────────────────────────┘
附表二
┌───────────────────────────────────┐
│新竹縣尖石鄉○○段農地改良案峻榮公司申請核准之廢土進場數量統計表      │
├──┬──────┬───────┬────────────┬────┤
│編號│核准日期文號│申  請  公  司│建   (雜)   照   字   號│土方數量│
│    │            │廢 土 進 場 處│營    建    廠   商     │(立方米)│
├──┼──────┼───────┼────────────┼────┤
│１  │３３尖鄉財│峻榮營造公司  │台北市政府衛生下水道工程│   3000 │
│    │經字第1893號│義興段十一筆地│臺成營造工程公司        │        │
├──┼──────┼───────┼────────────┼────┤
│２  │３３尖鄉財│  "       "   │台北市政府衛生下水道工程│    200 │
│    │經字第1894號│  "       "   │吉泰營造工程公司        │        │
├──┼──────┼───────┼────────────┼────┤
│３  │３３尖鄉財│  "       "   │台北供電處管路埋設工程  │   1950 │
│    │經字第1895號│  "       "   │水牛營造工程公司        │        │
├──┼──────┼───────┼────────────┼────┤
│４  │３３尖鄉財│  "       "   │台北自來水民生支線工程  │   3000 │
│    │經字第1896號│  "       "   │吉泰營造工程公司        │        │
├──┼──────┼───────┼────────────┼────┤
│５  │３５尖鄉財│  "       "   │北縣店建字七一四號    │   4410 │
│    │經字第1810號│  "       "   │北縣淡建字九一二號    │  23000 │
│    │            │              │北縣淡建字０五二號    │   6500 │
│    │            │              │北縣重建字五二七號    │   2520 │
│    │            │              │北縣重建字五二六號    │   1830 │
├──┼──────┼───────┼────────────┼────┤
│６  │３尖鄉財│  "       "   │北縣樹建字七八九號    │   9500 │
│    │經字第2456號│  "       "   │北縣板建字一一０一號  │    700 │
│    │            │              │北縣樹建字五０七號    │   2875 │
│    │            │              │北縣重建字二五一號    │    540 │
│    │            │              │北縣重建字二０五號    │   5900 │
├──┼──────┼───────┼────────────┼────┤
│７  │６尖鄉財│  "       "   │北縣店建字０二八號    │  75000 │
│    │經字第5141號│  "       "   │北縣板建字一四一一號  │   1600 │
│    │            │              │北縣淡建字一五五二號  │  15048 │
│    │            │              │北縣店建字五八七號    │   1513 │
├──┴──────┴───────┴────────────┴────┤
│總計                                                     159086立方米 │
└───────────────────────────────────┘
附表三
┌─┬──────┬───────┬────────────┬────┬──────────────┐
│編│核准日期文號│申  請  公  司│建   (雜)   照   字   號│土方數量│      備            註      │
│號│            │廢 土 進 場 處│營    建    廠   商     │(立方米)│                            │
├─┼──────┼───────┼────────────┼────┼──────────────┤
│１│２尖鄉財│峻榮營造公司  │北縣永建字九五七號    │   9500 │本函之申請內容經３尖鄉財│
│  │經字第1242號│義興段十一筆地│北縣板建字七０六號    │   8670 │經字第2456號函作廢。        │
├─┼──────┼───────┼────────────┼────┼──────────────┤
│２│３尖鄉財│  "       "   │台北供電處管路埋設工程  │   1952 │本函係回覆基隆市政府函詢，本│
│  │經字第2295號│  "       "   │                        │        │件申請已經３３尖鄉財經字第│
│  │            │              │                        │        │1895號函(附表二編號３)核准。│
├─┼──────┼───────┼────────────┼────┼──────────────┤
│３│３尖鄉財│  "       "   │北縣板建字一一四七號  │   9700 │本函此部分已經６尖鄉財經│
│  │經字第2456號│  "       "   │北縣板建字八五二號    │   5000 │經字第5141號函作廢（其他核准│
│  │            │              │北縣樹建字八八三號    │   2050 │部分見附表二編號６）。      │
│  │            │              │北縣莊建字三八一號    │  19523 │                            │
│  │            │              │北縣莊建字三三三號    │  13092 │                            │
│  │            │              │北縣汐建字七八七號    │   2650 │                            │
│  │            │              │北縣汐建字六六一號    │   4050 │                            │
│  │            │              │北縣莊建字０二五號    │  25000 │                            │
│  │            │              │北縣店建字八四二號    │   8500 │                            │
└─┴──────┴───────┴────────────┴────┴──────────────┘


司法院資訊處製作；財團法人民間司法改革基金會備份。
